### CONTACT

B403 Gera Landmark Kalyani Nagar 411001 Pune, Maharashtra

+33 (0) 6 85 13 97 74 (Whatsapp)

remi.sarro@gmail.com

26 ans

Permis B, A

**LANGUES** 

Anglais: C1 et base anglais technique

Espagnol: Débutant

Allemand: Débutant

**INFORMATIQUE** 

Python: traitement et récupération

des données

Pack Office: Word, Excel, PowerPoint

Excel (VBA, TCD)

Catia: Niveau expert

#### LOISIRS

Judo (ceinture noire)

10

Rugby (universitaire ENSAM)

50%

Triathlon

80

Musculation

50%

Plongée sous-marine (niveau 1)

20%

Aéronautique: BIA, PPL

50

# SARRO Rémi

CAD engineer Plastic Omnium - Candidature à un CDI - Mai 2024.

# **PROFIL ET OBJECTIFS**

Après une expertise dans les matériaux plastiques et composites, j'ai voulu améliorer mes connaissances techniques au travers de mon VIE en tant que CAD engineer. Je cherche maintenant à faire évoluer ma carrière dans la région Auvergne Rhône Alpes a partie de Mai 2024.

# **Formation**

Sept. 2021 – Février 2022	Expertise de développement de pièces composite plastique (PA2) Arts et Métiers Paristech, Paris (75)
Sept. 2018 – Février 2020	<b>Deux ans de Programme Grande Ecole (PGE)</b> Arts et Métiers Paristech, Bordeaux (33)
Sept. 2015 – Juin 2018	Classe préparatoire Technologie et Sciences Industrielles (TSI) Institut E. d'Alzon, Nîmes (30)

# **Expériences Professionnelles**

Aout 2022- Janvier 2024 VIE CAD engineer

Plastic Omnium Pune-Inde

- Maitrise du logiciel de CAO Catia
- Meilleure compréhension en conception plastic
- Expérience du travail multiculturel

Mars 2023 Vainqueur concours VIE Asie du sud

Plastic Omnium Pune -Inde

 Création d'une vidéo de présentation du VIE et de ma position chez plastic omnium

Février - Juillet 2021 Ingénieur méthode/amélioration continue

**BIOMETAL** Guyane

- Création d'un programme de gestion de production (10-20 produits finis)
- Gestion d'équipes de projet technique
- Adaptation a une nouvelle culture / langue

Sept. 2020- Fév. 2021 Participation au projet « Arts et Métiers pour la transition énergétique »

Arts et Métiers Paristech

- Accroissement des connaissances liés à la transition énergétique
- Création d'un panneaux chauffe eaux « lowtech »
- Adaptation a une nouvelle culture / langue

Sept. 2019 Gérant et créateur de la salle de sport universitaire

Arts et Métiers Paristech (150 adhérents)

- Gestion financière d'un budget de 25 000 euros
- Gestion logistique et matériel
- Création et rénovation d'équipement

Juin 2019 – Juillet 2019 Stage exécutant

Atelier Industriel de l'Aéronautique (AIA)

- Développement d'un sens de l'organisation
- Compréhension des exigences aéronautiques